【裁判字號】    97,上易,472
【裁判日期】    971022
【裁判案由】    詐欺
【裁判全文】
臺灣高等法院高雄分院刑事判決         97年度上易字第472號
上  訴  人  臺灣高雄地方法院檢察署檢察官
上  訴  人
即  被  告  丑○○
上列上訴人因被告詐欺案件，不服臺灣高雄地方法院96年度易字
第2917號中華民國97年3 月14日第一審判決（起訴案號：臺灣高
雄地方法院檢察署96年度偵字第16029 號），提起上訴，本院判
決如下：
     主  文
上訴駁回。
     事  實
一、丑○○曾因詐欺、恐嚇案件，經臺灣高等法院台南分院以89
    年度上易字第886 號、原審以89年度易字第2878號分別判處
    有期徒刑1 年（詐欺案件）、5 月，定應執行刑1 年4 月確
    定，復因詐欺案件經臺灣臺南地方法院90年度易字第437 號
    判處有期徒刑3 月確定，與前開案件接續執行，於民國90年
    11月6 日縮短刑期假釋出監並付保護管束，於91年2 月26日
    保護管束期滿未經撤銷而執行完畢；又因詐欺案件經本院以
    92年度上易字第365 號判處有期徒刑1 年4 月，於93年4 月
    3 日縮短刑期執行完畢；再因詐欺案件經原審以94年度簡字
    第7619號判處有期徒刑4 月確定，甫於95年11月14日執行完
    畢。詎仍不知悔悟而染有犯罪習慣，復意圖為自己不法之所
    有，明知缺乏還款、履行債務或消費之能力，且未設立永續
    展業有限公司（下稱永續展業公司），竟自95年11月15日出
    監之日起至96年6 月19日止，對外表示係永續展業公司之副
    總經理，並具有豐厚資力或清償債務之能力，分別詐得如附
    表編號1 至16所示之財物或利益（時間、地點、被害人、使
    用之詐術、詐得之財物及利益均詳如附表所示）。
二、案經丙○○訴由高雄市政府警察局移送、高雄市政府警察局
    三民第一分局報請暨昇大機車出租行李家福訴請臺灣高雄地
    方法院檢察署檢察官偵查起訴。
    理  由
壹、證據能力部分：
    被告以外之人於審判外之陳述，雖不符前4 條之規定，而經
    當事人於審判程序同意作為證據，法院審酌該言詞陳述或書
    面陳述作成時之情況，認為適當者，亦得作為證據，刑事訴
    訟法第159 條之5 第1 項定有明文。本件被告及檢察官對本
    院所引審判外陳述之證據能力，均同意作為本案證據使用，
    本院審酌各該證據作成之情況，並無不法取供等非任意性情
    況，認為適當，依刑事訴訟法第159 條之5 ，作為本案證據
    使用。
貳、實體上之認定：
一、訊據被告丑○○於原審坦承有如附表編號3 至16之詐欺犯行
    ，惟矢口否認附表編號1 、2 之詐欺之事實，辯稱：因丙○○委託我表示要儘速賣出房子，故向丙○○先行收取契稅、
    土地增值稅共58,500元，事隔2 天，丙○○即表示不願委託
    ，並無詐欺之犯行；我向昇大機車行購買機車翌日，因酒駕
    遭攔查、扣車，無法牽車至昇大機車行辦理機車過戶，因而
    未至昇大機車行給付價金，並無不法所有之意圖云云。
二、然查：
（一）被告犯附表編號1部分：
 （1）證人即被害人丙○○於警詢及偵查證述：我在監所擔任榮
      譽教誨師而認識被告，被告表示係代書，我為了幫忙被告
      ，向被告稱出監後可幫忙出售我的房子，被告96年11月15
      日出獄後即向我表示可幫忙賣高雄市○○區○○街之房子
      ，扣除我第一次自願借給被告之車資500 元外，被告表示
      急需繳納其所有7 棟房屋之稅金及代賣房子之增值稅，在
      同日中午及晚間向我借了12,000元、24,500元，翌日又借
      了1 3,000 元及交付委託買賣之房屋增值稅9,000 元，復
      提供出監證明、個人本票、借據作為擔保，因而出借上開
      金額合計58,500元予被告，但被告均未返還等語明確（高
      市警刑偵14字第00960018596 號12～13頁、偵二卷15～16
      頁），復有上開借據、本票及被告之出監證明書正本、委
      託狀等影印資料在卷可參（偵二卷第24～25頁），足認證
      人丙○○之證述，應堪採信。
 （2）被告雖於偵查中供述：係向丙○○以急需為由，一次借了
      59,000元云云（偵三卷41頁）；惟於原審準備程序則改稱
      ：上開12,000元、24,500元係幫丙○○賣房子所需之人頭
      費用及銀行貸款，另收取9,000 元增值稅，並向丙○○借
      13,000元之車資云云（原審卷131 頁）；復於原審審理程
      序改稱：我請丙○○先交土地增值稅、契稅，當時是準備
      要用人頭直接過戶云云（原審卷234 頁），是其辯稱取得
      上開款項之理由已前後矛盾，是否可信，顯有疑義。復觀
      諸被告交付與丙○○之收據明確記載收取人為丑○○，日
       期分別為95年11月15日、95年11月16日，其中95年11 月
      16日之部分上記載「預借1 萬元，房屋增值稅9,000 元，
      加借3,000 元」等情（偵二卷第25頁），足見被告並非一
      次即向丙○○借得59,000元，而係分兩天取得，且第2 天
      係以借款為由取得13,000元及佯以收取房屋增值稅為由取
      得9,000 元之事實，應可確認。又參諸被告交予丙○○之
      本票面額37,000元，係於95年11月15日以被告名義填載，
      並記載到期日為95年11月30日（偵二卷25頁），足見被告
      於95年11月15日向丙○○取得之37,000元（含500 元之車
      資），具有返還義務之約定無疑。此亦足徵被告上開所辯
      述58,500元全係向丙○○收取買賣房屋所需之費用及銀行
      貸款云云，均非實在。
 （3）又被告並無代書資格，業據其於原審準備程序中陳述在卷
      （原審卷131 頁），而被告亦供稱: 當時丙○○所委託之
      房屋未成交等語，參以土地增值稅及契稅之數額，係依土
      地、房屋交易時之價額核定計算，而被告於95年11月15日
      執行完畢出監當日即受委託出售丙○○之房屋，在尚無人
      應買可獲取價金利益，丙○○當不可能輕易將所有之土地
      、房屋移轉，且被告僅取得丙○○所交付之房屋及土地權
      狀影本3 張，有該收據在卷可稽（偵二卷24頁），並無另
      行取得出售土地、房屋之契約、交易人身分證件等必備資
      料以辦理稅額核定之可能，惟被告卻於翌日（95年11月16
      日）即向丙○○收取契稅9,000 元，顯與繳納土地增值稅
      及契稅稅額之實際流程不符。再參以被告為警查獲時，並
      無扣得任何房屋移轉、稅額申報或貸款之資料，有扣押物
      品目錄表及扣案證據可證，顯見被告並無著手辦理任何不
      動產出售及土地增值稅或契稅之資料蒐集。綜上，被告係
      利用丙○○不知情之情況而以契稅之名義詐取9,000 元為
      其所花用無訛，被告上開所辯，顯為卸責之詞，毫不足採
      。
 （4）又被告並無任何不動產，且被告自91年至95年底間，除僅
      登記有出廠年份1986年及1992年之汽車外，並無其他財產
      或收入來源，據其陳述在卷，復有稅務電子閘門財產所得
      調件明細表1 份在卷可憑（原審卷161 ～170 頁）。另被
       告前因詐欺案件經本院以94年簡字第7619判處有期徒刑4
      月，於95年11月14日執行完畢，翌日（95年11月15日）出
      監，復有臺灣高等法院被告前案紀錄表在卷可參（警二卷
      16頁），是其甫出監後之經濟狀況顯然不佳之事實，應堪
      認定。又被告並無不動產，卻向丙○○告以急需繳納棟房
      屋之稅金為由，復提供借據、本票及被告之出監證明書正
      本作為擔保，而向丙○○先後借得49,500元，足見其以借
      款為由而施用詐術事實，已甚明確。另參諸被告迄今均未
      清償丙○○任可欠款等情，亦經被告供承在卷（偵三卷41
      頁反面），足見其於借款之際顯無清償之意，故其不法之
      所有之意圖亦甚明確。
（二）被告犯附表編號2 部分：
 （1）證人即告訴代理人簡瑟倫於偵查中陳稱：被告與昇大機車
      出租行簽訂附條件買賣契約後，當晚表示急著用車，所以
      直接取車，隔天上完班後會來過戶完成移轉所有權之手續
      ，但手機一直無人接聽，後來就打不通，依機車停放地之
      約定地址也找不到被告，連第一期價金都沒繳等語（偵五
      卷24頁），參以被告與昇大機車出租行簽訂附條件買賣契
      約書，約定標的為OMW-745 號重型機車1 輛、價金19,150
      元、分5 期給付每期給付3,830 元、標的物存放處所為被
      告之住所高雄市新興區○○○路21之11號，惟被告自96年
      2 月23日簽約當日並取得上開機車後，均未給付任何款項
      等情，業據被告供承在卷（偵三卷42頁），並有該附條件
      買賣契約書、催告通知書、被告所附之身分證、健保卡影
      本、本票、機車買賣合約書、客戶訪查記錄表、保險證、
      營利事業登記證等在卷可參（偵四卷4 ～13頁），是被告
      於上開時地，以附條件買賣之方式向昇大機車出租行購買
      上開機車1 輛，惟尚未繳交分期付款之價金等情，洵堪認
      定。
 （2）又被告雖於96年2 月23日簽約後，翌日酒後騎乘上開機車
      至高雄市○○路、林森路口為警攔查並代保管機車，有高
      雄市政府警察局舉發違反道路交通管理事件通知單及資料
      查詢報表1 份在卷可參（原審卷210 ～214 頁），然被告
      為警攔查舉發後，並未前往昇大機車出租行辦理機車過戶
      或支付任一期之分期車款，業如前述，且被告亦未至保管
      場繳付罰鍰領回該機車。另參諸被告之戶籍於95年4 月25
      日即遭遷出至高雄新興區戶政事務所，且未居住於該標的
      物存放處所，復有高雄市政府警察局刑事案件移送書、個
      人基本資料查詢結果及拘提報告書在卷可參（偵二卷2 頁
      、原審卷48、53頁）。又被告與昇大機車出租行簽約時所
      留存之地址，昇大機車出租行既無法由得知被告實際居所
      ，事後未履行每期3, 830元之分期價金，顯見被告以施用
      詐術方式而與昇大機車出租行簽訂前開條件買賣契約，以
      取得上開機車之交付，已甚明確。又被告迄今均未繳付任
      一期之分期車款，足見其不法所之意圖，已甚明確。
 （3）另被告雖於原審準備程序辯稱：因不知道該機車之行照及
      貸款公司之名稱，機車行之老闆亦表示不知係賣何輛機車
      與伊，故無法處理云云。然被告與昇大機車出租行簽訂附
      條件買賣契約，並有該契約書在卷可參，是被告辯稱：機
      車行老闆不知賣何輛機車，無從查詢等語，顯與常情不符
      ；又被告將上開機車取走後，該車行積極聯繫被告未果，
      亦如前述，並非如被告所稱不知辯稱因機車遭保管而無法
      辦理過戶云云，況機車遭保管留置，對於被告給付價金之
      約定及履行並無影響，然被告卻拒絕聯繫，足見被告上開
      所辯，為臨訟卸責之詞，不足採信。
（4） 被告復辯稱: 因酒後駕車為警攔查，機車為警查扣而無法
      牽車未前往辦理過戶登記云云。然被告係因酒後駕車而經
      警代為保管機車，並非扣押，本可憑保管單領回上開機車
      再聯絡前往昇大機車出租行辦理過戶登記，縱有拖延，亦
      可先行聯繫，並非造成無從辦理之因；況上開保管單載明
      機車牌照號碼，被告辯稱：不知機車牌照號碼云云，亦與
      常情相違，洵不足採。
三、被告犯附表編號3 至16部分：
（一）被告印製名片上之永續展業有限公司並無設立登記，且亦
      無公司董事長、總經理，僅為被告對外需有頭銜而印製，
      經被告於原審審理中陳述明確，且有公司基本資料查詢1
      份附卷可憑（原審卷215 、243 頁），而被告並無不動產
      或鉅額資產，亦無前述，足見被告經濟狀況不佳，且無資
      力之事實，洵堪認定。
（二）然被告對如附表編號3 至16所示之業務人員，均表示是永
      續展業公司之副總經理，且有豐厚資金，利用業務人員爭
      取業績心理，詐得如附表所示之款項及利益，經被告於原
      審理時坦承不諱（原審卷246 頁），核與證人即被害人己○○、庚○○、戊○○、巳○○、卯○○、子○○、寅○○、辛○○、壬○○、丁○○、癸○○、乙○○、甲○○
      、辰○○等於警詢、偵查證述：被告偽稱有鉅額資產，欲
      做鉅額投資、購買大量金額之貨品、訂製高額之宣傳單、
      購買價額80萬以上之新車，並表示於當日或翌日簽訂契約
      ，給付價款等附表所示之詐欺手段，致各該業務人員相信
      被告係具有豐厚資力，並有意履行契約義務，始出借各該
      財物及給付利益等情相符，並有信用卡消費明細帳單、裕
      昌汽車股份有限公司（NISSAN）訂購合約書1 份、茂訊電
      腦估價單3 份、臺灣大哥大行動通信網路業務服務異動申
      請書、遠傳電信門號終止申請書、DESIGN（御魁設計公司
      ）派工單及估價單1 份、中信期貨股份有限公司「期貨開
      戶暨受託買賣契約」1 份、吉隆汽車股份有限公司鳳林分
      公司（NISSAN）準車主購車建議書1 份、吉隆汽車股份有
      限公司鳳山分公司（NISSAN）購車HONDA 購車計畫書1 份
      、上正汽車股份有限公司新車訂購合約書1 份及各該業務
      人員之名片各1 紙，足認被告佯稱係有資力之人並有購物
      、投資之意願，進而與各該業務人員簽訂之契約書、估價
      單或表示翌日簽約、交付價金，實施各該詐術，使各該業
      務員陷於錯誤，而出借金錢予毫無資力及清償意願之被告
      或給付服務費用致被告享有利益之事實，故被告所犯附表
      3至16部分之詐欺犯行，已甚明確。
四、綜上所述，被告上開所辯: 附表1 、2 未行詐之部分，均不
    足採信，本件事證明確，被告犯行洵堪認定。
、論罪科刑部分：
一、核被告就附表編號1 、2 、4 、5 、7 至16所為，均係犯刑
    法第339 條第1 項詐欺取財罪；被告就附表編號3 、6 所為
    係犯同法第339 條第1 項、第2 項之詐欺取財罪及詐欺得利
    罪。又就附表編號1 之部分，被告係於95年11月15日及16日
    於密接時間內多次向丙○○詐取現金，犯罪構成要件相同，
    侵害法益同一，應係基於單一犯意所為，合為包括之一行為
    予以評價，較為合理，屬接續犯，僅論以一罪，起訴意旨認
    被告此部分係犯兩罪，尚有誤會。又附表編號3 之部分，被
    告向己○○詐得酒店服務利益及現金5000元，係以一行為，
    觸犯刑法第339 條第1 項、第2 項之詐欺取財罪及詐欺得利
    罪，為想像競合犯，應依刑法第55條之規定，從一重刑法第
    339 條第2 項詐欺得利罪處斷。另附表編號6 之部分，被告
    取得巳○○交付之SIM 卡2 張，用於撥打電話之電話通訊服
    務使用利益，係以一行為，觸犯刑法第339 條第1 項、第2
    項之詐欺取財罪及詐欺得利罪，為想像競合犯，應依刑法第
    55條之規定，從一重刑法第339 條第2 項詐欺得利罪處斷。
    被告所犯上開16罪，犯意個別，行為互殊，且所侵害之法益
    不同，應予分論併罰。被告前因詐欺案件經原審以94年度簡
    字第7619號判處有期徒刑4 月確定，甫於95年11月14日執行
    完畢，有臺灣高等法院被告前案紀錄表在卷可稽，其於前開
    有期徒刑執行完畢後5 年內，故意再犯本件有期徒刑以上之
    罪，均為累犯，各應依刑法第47條第1 項之規定，加重其刑
    。
二、原審認被告犯詐欺罪罪證明確，依刑事訴訟法第299 條第1
    項前段，刑法第339 條第1 項、第2 項、第55條、第47 條
    第1 項、第38條第1 項第2 款、第51條第5 款、第9 款、第
    90條，刑法施行法第1 條之1 ，中華民國96年罪犯減刑條例
    第2 條第1 項第3 款、第7 條、第9 條之規定，並審酌被告
    自95年11月15日出監後，旋即施行詐術，並於1 個半月內之
    短期間內，分別向附表編號4 至16號之被害人施用詐術，其
    以誇大不實之資力，就附表編號1 以委託買賣房屋及急需繳
    納稅金為由，就附表編號2 至16均謊稱交易之理由，利用業
    務人員爭取業績之心理，騙取辛苦工作業務人員之信任，向
    多位業務人員詐得小額金錢，貪圖小利之惡習未改，並破壞
    社會交易秩序，飾詞卸責，態度非佳等一切情狀，量處附表
    所示之刑。又被告就附表編號1 、2 、3 之犯罪時間在96年
    4 月24日以前，前雖經臺灣高雄地方法院檢察署於96年5 月
    31日發佈通緝，於96年6 月23日通緝到案，嗣再經原審於96
    年12月21日發佈通緝，於97年1 月13日通緝到案，有各該通
    緝書、解送人犯報告書在卷可憑，仍合於減刑條件，爰依中
    華民國96年罪犯減刑條例第2 條第1 項第3 款、第7 條、第
    9 條之規定，減其宣告刑，並與其餘附表4 至16部分未減刑
    之罪，並定應執行刑有期徒刑4 年。又扣案永豐展業有限公
    司之名片，係被告對附表編號3 至16號被害人誇大以施用詐
    術之物且為被告所有，爰依刑法第38條第1 項第2 款之規定
    沒收之。另扣案之手機雖為被告所有，惟非供詐欺時所用，
    不另為沒收之諭知；至其餘扣案物品，部分與本案並無相關
    ，部分雖係證明本案犯罪所用，然屬被害人之名片或簽約之
    證明等資料，不另為沒收之諭知。又以被告前有多次詐欺前
    科，且於95年11月14日詐欺案件執行完畢，於翌日出監旋施
    行詐欺犯行，並於密集之時間內犯多達16件之詐欺犯行，其
    手段具有同質性，顯係有犯罪之習慣及再犯之可能性，僅藉
    刑罰之執行尚不足以根絕其惡性，並依據被告行為之嚴重性
    、所表現之危險性及對其未來行為之期待性等情，為矯正其
    不良習性，併為被告應於刑之執行前，令入勞動處所強制工
    作3 年之諭知。其認事用法，核無不合，量刑及諭知被告刑
    前強制工作亦屬允當。被告上訴意旨請求從輕量刑並免除強
    制工作；公訴人上訴意旨指摘原判決刑過輕，均無理由，應
    予駁回。
肆、被告合法傳喚，無正當之理由不到庭者，得不待其陳述，逕
    行判決，刑事訴訟法第371 條定有明文。本件被告丑○○經
    本院於97年8 月18日公元送達在案（本院卷88頁），業經合
    法傳喚，惟無正當理由未到庭，爰不待其陳述，逕行判決，
    並此敘明。
據上論斷，應依刑事訴訟法第368條、第371條，判決如主文。
本案經檢察官姜麗儒到庭執行職務。
中    華    民    國    97    年    10    月    22    日
                  刑事第八庭    審判長法  官   洪兆隆
                                      法  官   郭玫利
                                      法  官   李政庭
以上正本證明與原本無異。
不得上訴。
中    華    民    國    97    年    10    月    22    日
                                      書記官   吳福連
附錄本判決論罪科刑法條：
中華民國刑法第339條
（普通詐欺罪）
意圖為自己或第三人不法之所有，以詐術使人將本人或第三人之
物交付者，處5 年以下有期徒刑、拘役或科或併科1 千元以下罰
金。
以前項方法得財產上不法之利益或使第三人得之者，亦同。
前二項之未遂犯罰之。
附表
┌──┬───┬───┬───┬──────────┬────┬────┬─────┐
│編號│時間  │地點  │被害人│ 使用之詐術         │詐得財物│所犯之罪│所處之刑  │
│    │      │      │      │                    │及利益  │        │          │
├──┼───┼───┼───┼──────────┼────┼────┼─────┤
│   1│95年11│高雄市│丙○○│丑○○佯稱名下有七筆│接續詐得│刑法第  │累犯，處有│
│    │月15日│鼓山區│      │不動產，然無法繳納相│共58500 │339 條第│期徒刑7 月│
│    │中午、│華榮路│      │關稅捐，且幫丙○○出│元。    │1 項詐欺│，減為有期│
│    │晚間、│220 號│      │賣之房子需繳納增值稅│        │取財罪  │徒刑3 月又│
│    │16日。│。    │      │，並提出出監證明、本│        │        │15日。    │
│    │      │      │      │票、收據等文件，以取│        │        │          │
│    │      │      │      │得丙○○之信任，使吳│        │        │          │
│    │      │      │      │瑩滿陷於錯誤，旋於95│        │        │          │
│    │      │      │      │年11月15日中午、晚間│        │        │          │
│    │      │      │      │、翌日接續取得現款  │        │        │          │
│    │      │      │      │現金12000 元、24500 │        │        │          │
│    │      │      │      │元、9000元、1萬3000 │        │        │          │
│    │      │      │      │元，共58500 元，惟取│        │        │          │
│    │      │      │      │款後避不見面。      │        │        │          │
├──┼───┼───┼───┼──────────┼────┼────┼─────┤
│   2│96年2 │高雄市│李家福│丑○○實無支付價金購│重型機車│刑法第  │累犯，處有│
│    │月23日│三民區│即昇大│買機車之意願，竟佯稱│一台（總│339 條第│期徒刑6 月│
│    │晚上（│漢口街│機車出│永續展業公司之副總，│價新台幣│1 項詐欺│，減為有期│
│    │起訴意│342 號│租行  │且願以分期付款之附條│19150 元│取財罪  │徒刑3 月。│
│    │旨誤載│。    │      │件買賣方式，向李家福│）。    │        │          │
│    │為96年│      │      │即昇大機車出租行購買│        │        │          │
│    │2月27 │      │      │機車，致該行人員信以│        │        │          │
│    │日）。│      │      │為真，交付車牌號碼  │        │        │          │
│    │      │      │      │OMW-745 號重型機車予│        │        │          │
│    │      │      │      │丑○○，得手後，分毫│        │        │          │
│    │      │      │      │未付，並避不見面。  │        │        │          │
├──┼───┼───┼───┼──────────┼────┼────┼─────┤
│   3│96年1 │高雄市│己○○│丑○○佯稱是永信建設│接續詐得│刑法第  │累犯，處有│
│    │月26日│左營區│（證券│董事長之子，出具永續│54000 元│339 條第│期徒刑5 月│
│    │晚上（│立信路│公司業│展業公司副總名片，假│之消費服│2 項詐欺│，減為有期│
│    │起訴意│香奈兒│務主管│藉與己○○洽談2000萬│務之利益│得利罪  │徒刑2 月又│
│    │旨誤載│KTV 酒│）    │元代客操作證券之事宜│及新台幣│        │15日。扣案│
│    │為96年│店及高│      │，並佯稱定會至己○○│5000元現│        │永續展業有│
│    │4月 中│雄市民│      │所任職之公司開戶投資│金。    │        │限公司名片│
│    │旬）。│族一路│      │後，復稱未帶現金，且│        │        │1盒 沒收之│
│    │      │某釣蝦│      │隔2 天即還錢，因而取│        │        │。        │
│    │      │場。  │      │得己○○信任，使姚庭│        │        │          │
│    │      │      │      │俊誤認丑○○係有資力│        │        │          │
│    │      │      │      │及清償意願，僅一時未│        │        │          │
│    │      │      │      │帶現金，因而陷於錯誤│        │        │          │
│    │      │      │      │，先行墊付香奈兒KTV │        │        │          │
│    │      │      │      │酒店服務之消費42000 │        │        │          │
│    │      │      │      │元及在釣蝦場墊付華納│        │        │          │
│    │      │      │      │舞廳服務女子之出場費│        │        │          │
│    │      │      │      │12000 元及交付現金  │        │        │          │
│    │      │      │      │5000元予丑○○後，即│        │        │          │
│    │      │      │      │避不見面。          │        │        │          │
├──┼───┼───┼───┼──────────┼────┼────┼─────┤
│   4│96年5 │高雄市│庚○○│丑○○出具永續展業公│現金2000│刑法第  │累犯，處有│
│    │月2日 │三民區│（致和│司副總名片，假藉與郁│元。    │339 條第│期徒刑4 月│
│    │15時許│察哈爾│證券公│桂娟洽談投資開戶買賣│        │1 項詐欺│。扣案永續│
│    │。    │一街與│司經理│股票事宜之際，表示定│        │取財罪  │展業有限公│
│    │      │松江街│）    │會開戶購賣股票，並稱│        │        │司名片1 盒│
│    │      │口附近│      │未帶現金在身上，因而│        │        │沒收之。  │
│    │      │某小吃│      │取得庚○○信任，使郁│        │        │          │
│    │      │店。  │      │桂娟相信丑○○係有投│        │        │          │
│    │      │      │      │資及清償意願者，而陷│        │        │          │
│    │      │      │      │於錯誤，交付借款2000│        │        │          │
│    │      │      │      │元後，即避不見面。  │        │        │          │
├──┼───┼───┼───┼──────────┼────┼────┼─────┤
│   5│96年5 │高雄市│戊○○│丑○○出具永續展業有│現金5000│刑法第  │累犯，處有│
│    │月15日│林森一│（玉山│限公司副總名片，假藉│元。    │339 條第│期徒刑4 月│
│    │15時許│路23 3│銀行辦│與戊○○洽談投資購買│        │1 項詐欺│。扣案永續│
│    │      │號玉山│事員）│6000萬元之保險及理財│        │取財罪  │展業有限公│
│    │      │銀行七│      │商品事宜，佯稱隔日將│        │        │司名片1 盒│
│    │      │賢分行│      │簽約及交付支票，使李│        │        │沒收之。  │
│    │      │附近。│      │紹翰相信係有投資及清│        │        │          │
│    │      │      │      │償意願者，而陷於錯誤│        │        │          │
│    │      │      │      │，復以急需金錢修車並│        │        │          │
│    │      │      │      │稱隔日簽約時一併歸還│        │        │          │
│    │      │      │      │為由，詐得5000元後，│        │        │          │
│    │      │      │      │竟避不見面。        │        │        │          │
├──┼───┼───┼───┼──────────┼────┼────┼─────┤
│   6│96年5 │高雄市│巳○○│丑○○出具永續展業有│接續詐得│刑法第  │累犯，處有│
│    │月15日│新興區│（茂訊│限公司副總名片，佯稱│SIM 卡2 │339 條第│期徒刑4 月│
│    │15時30│林森路│電腦公│要購買電腦25台共逾65│張及2700│2 項詐欺│。扣案永續│
│    │分許  │某通訊│司業務│萬元，並簽立估價單，│元之電信│得利罪  │展業有限公│
│    │      │行。  │員）  │約定2 日後履約，惟需│通話利益│        │司名片1 盒│
│    │      │      │      │申辦申報門號供丑○○│。      │        │沒收之。  │
│    │      │      │      │使用，使巳○○誤信其│        │        │          │
│    │      │      │      │有資力及購買之意願，│        │        │          │
│    │      │      │      │致替丑○○申購門號  │        │        │          │
│    │      │      │      │0000-000000 、      │        │        │          │
│    │      │      │      │0000-000000 號之門號│        │        │          │
│    │      │      │      │而交付SIM 卡2 張，陳│        │        │          │
│    │      │      │      │俊君因而於2 日內使用│        │        │          │
│    │      │      │      │電信通話利益2700元之│        │        │          │
│    │      │      │      │通話費，惟均未出面給│        │        │          │
│    │      │      │      │付購買電腦之價金。  │        │        │          │
├──┼───┼───┼───┼──────────┼────┼────┼─────┤
│   7│96年5 │高雄市│卯○○│丑○○出具永續展業有│現金2500│刑法第  │累犯，處有│
│    │月18日│三民區│（御魁│限公司副總名片，佯稱│元、武士│339 條第│期徒刑4 月│
│    │16時許│北平一│設計公│欲購買日本武士盔甲及│刀一組（│1 項詐欺│。扣案永續│
│    │。    │街120 │司負責│借用武士刀事宜，且翌│價值新台│取財罪  │展業有限公│
│    │      │號。  │人）  │日立即開立現金支票為│幣7300元│        │司名片1 盒│
│    │      │      │      │由，使卯○○誤認有資│）。    │        │沒收之。  │
│    │      │      │      │力並有清償意願，詐得│        │        │          │
│    │      │      │      │價值7300元之日本武士│        │        │          │
│    │      │      │      │刀1 組，並表示欲印製│        │        │          │
│    │      │      │      │4萬4450 元之宣傳海報│        │        │          │
│    │      │      │      │，經卯○○出具估價單│        │        │          │
│    │      │      │      │後，丑○○復佯稱因買│        │        │          │
│    │      │      │      │賣法拍屋需換鎖，身上│        │        │          │
│    │      │      │      │未帶現金為由，詐得  │        │        │          │
│    │      │      │      │2500元後避不見面。  │        │        │          │
├──┼───┼───┼───┼──────────┼────┼────┼─────┤
│   8│96年5 │高雄市│子○○│丑○○並無支付飯菜之│價值新台│刑法第  │累犯，處有│
│    │月27日│市中一│（裕昌│能力及意願，出具永續│幣1500元│339 條第│期徒刑4 月│
│    │17時30│路玉娟│汽車股│展業有限公司副總名片│        │第1 項詐│。扣案永續│
│    │分許  │海產店│份有限│，佯稱向子○○購買汽│        │欺取財罪│展業有限公│
│    │      │。    │公司高│車，於飯局中簽立訂購│        │        │司名片1 盒│
│    │      │      │專）  │合約書，使子○○誤信│        │        │沒收之。  │
│    │      │      │      │丑○○有資力及購車意│        │        │          │
│    │      │      │      │願，復要求由子○○給│        │        │          │
│    │      │      │      │付1500元之飯菜錢後，│        │        │          │
│    │      │      │      │藉詞推託給付車款且避│        │        │          │
│    │      │      │      │不見面。            │        │        │          │
│    │      │      │      │                    │        │        │          │
├──┼───┼───┼───┼──────────┼────┼────┼─────┤
│   9│96年5 │高雄市│寅○○│丑○○出具永續展業有│現金1100│刑法第  │累犯，處有│
│    │月30日│三民區│（新百│限公司副總名片，並佯│元。    │339 條第│期徒刑4 月│
│    │17時許│博愛一│王證券│稱繼承龐大遺產頗有資│        │1 項詐欺│。扣案永續│
│    │。    │路與北│公司營│力，表示欲投資開戶及│        │取財罪  │展業有限公│
│    │      │平一街│業員）│股票諮詢等事宜，取得│        │        │司名片1 盒│
│    │      │口某冷│      │寅○○信任，嗣以法拍│        │        │沒收之。  │
│    │      │飲店。│      │屋換鎖並於翌日定會還│        │        │          │
│    │      │      │      │錢為由，向寅○○詐得│        │        │          │
│    │      │      │      │現金1100元，後竟避不│        │        │          │
│    │      │      │      │見面。              │        │        │          │
├──┼───┼───┼───┼──────────┼────┼────┼─────┤
│  10│96年6 │高雄市│辛○○│丑○○出具永續展業有│接續共詐│刑法第  │累犯，處有│
│    │月5日 │三民區│（中信│限公司副總名片，佯稱│得現金  │339 條第│期徒刑5 月│
│    │15時許│北平二│期貨股│收入百萬，有龐大資金│14300 元│1 項詐欺│。扣案永續│
│    │及同日│街70  │份有限│要投資，頗具資力，進│        │取財罪  │展業有限公│
│    │20 時 │號麵攤│公司業│而與辛○○洽談期貨開│        │        │司名片1 盒│
│    │許。  │；高雄│務經理│戶暨受託買賣契約及簽│        │        │沒收之。  │
│    │      │市大統│）    │約後，使孫扶椰誤認陳│        │        │          │
│    │      │百貨樓│      │俊君有資力投資並有清│        │        │          │
│    │      │下路口│      │償意願，嗣丑○○以法│        │        │          │
│    │      │。    │      │拍屋準備點交需換鎖且│        │        │          │
│    │      │      │      │無現金為由，向辛○○│        │        │          │
│    │      │      │      │詐得6300元；接續於晚│        │        │          │
│    │      │      │      │間又佯稱秘書發生車禍│        │        │          │
│    │      │      │      │，再詐得8000元後，即│        │        │          │
│    │      │      │      │避不見面。          │        │        │          │
├──┼───┼───┼───┼──────────┼────┼────┼─────┤
│  11│96年6 │高雄市│壬○○│丑○○出具永續展業有│現金1400│刑法第  │累犯，處有│
│    │月12日│鼓山區│（石上│限公司副總名片，佯裝│元。    │339 條第│期徒刑4 月│
│    │18時30│明華路│麗晶店│頗有資力，決定向張明│        │1 項詐欺│。扣案永續│
│    │分許。│326 號│面住宅│峰購屋，使壬○○誤信│        │取財罪  │展業有限公│
│    │      │石上麗│商品專│有購物能力及清償意願│        │        │司名片1 盒│
│    │      │晶大樓│案經理│，嗣向壬○○表示未帶│        │        │沒收之。  │
│    │      │接待中│）    │現金，並稱翌日付訂金│        │        │          │
│    │      │心。  │      │時將一併歸還，而詐得│        │        │          │
│    │      │      │      │1400元，惟翌日即藉詞│        │        │          │
│    │      │      │      │推託避不見面。      │        │        │          │
├──┼───┼───┼───┼──────────┼────┼────┼─────┤
│  12│96年6 │高雄市│丁○○│丑○○出具永續展業有│現金2500│刑法第  │累犯，處有│
│    │月13日│三民區│（國票│限公司副總名片，佯稱│元。    │339 條第│期徒刑4 月│
│    │15時許│博愛一│證券業│欲將在其他證券公司投│        │1 項詐欺│。扣案永續│
│    │      │路與北│務員）│資轉至丁○○所任職之│        │取財罪  │展業有限公│
│    │      │平一街│      │證券公司開戶並存入相│        │        │司名片1 盒│
│    │      │口某冷│      │關投資資金，翌日即前│        │        │沒收之。  │
│    │      │飲店。│      │往開戶，使丁○○誤信│        │        │          │
│    │      │      │      │其有投資及清償意願，│        │        │          │
│    │      │      │      │嗣以房屋換鎖為由，向│        │        │          │
│    │      │      │      │丁○○詐得2500元後，│        │        │          │
│    │      │      │      │事後即無法聯絡。    │        │        │          │
├──┼───┼───┼───┼──────────┼────┼────┼─────┤
│  13│96年6 │高雄市│癸○○│丑○○出具永續展業有│高梁酒1 │刑法第  │累犯，處有│
│    │月13日│三民區│（上正│限公司副總名片，佯裝│瓶、現金│339 條第│期徒刑4 月│
│    │15時40│博愛一│汽車股│頗有資力，向癸○○洽│800 元、│1 項詐欺│。扣案永續│
│    │分許及│路與北│份有限│談購車，並簽訂203 萬│成衣2套 │取財罪  │展業有限公│
│    │同日17│平一街│公司  │元之新車訂購合約書，│ (市值  │        │司名片1 盒│
│    │時10分│口某冷│VOVO  │當晚即交付定金，使陳│2000元) │        │沒收之。  │
│    │許。  │飲店。│授權經│世明誤信有購車意願及│。      │        │          │
│    │      │高雄市│銷商之│能力，旋表示未帶現金│        │        │          │
│    │      │三民區│專員）│且欲喝酒，因而詐得高│        │        │          │
│    │      │博愛一│      │粱酒1 瓶、現金800 元│        │        │          │
│    │      │路與北│      │，復見癸○○販賣成衣│        │        │          │
│    │      │平街口│      │，又表示先取走市值  │        │        │          │
│    │      │。    │      │2000元之成衣2 套，將│        │        │          │
│    │      │      │      │連同購車定金返還後，│        │        │          │
│    │      │      │      │避不見面。          │        │        │          │
├──┼───┼───┼───┼──────────┼────┼────┼─────┤
│  14│96年6 │高雄市│乙○○│丑○○出具永續展業有│現金500 │刑法第  │累犯，處有│
│    │月16日│三民區│（伸陽│限公司副總名片，又自│元。    │339 條第│期徒刑3 月│
│    │13時30│同盟路│汽車有│稱陳祐豐，並佯稱欲購│        │1 項詐欺│。扣案永續│
│    │分許。│與松江│限公司│買價值889000元之汽車│        │取財罪  │展業有限公│
│    │      │街172 │HONDA │，經乙○○填寫購車計│        │        │司名片1 盒│
│    │      │巷巷口│營業員│畫後，復邀集乙○○商│        │        │沒收之。  │
│    │      │某麵店│）    │討購車事宜，嗣表示未│        │        │          │
│    │      │。    │      │帶足夠現金，需購買工│        │        │          │
│    │      │      │      │地材料，並稱可於同日│        │        │          │
│    │      │      │      │下午15時30分給付定金│        │        │          │
│    │      │      │      │及借款金額，使乙○○│        │        │          │
│    │      │      │      │誤信係有購買及清償意│        │        │          │
│    │      │      │      │願，詐得500 元，惟均│        │        │          │
│    │      │      │      │藉故推託，避        │        │        │          │
│    │      │      │      │不見面。            │        │        │          │
├──┼───┼───┼───┼──────────┼────┼────┼─────┤
│  15│96年6 │高雄市│甲○○│丑○○自稱陳佑忠，並│價值380 │刑法第  │累犯，處有│
│    │月18日│三民區│（吉隆│出具永續展業有限公司│元飯菜及│339 條第│期徒刑4 月│
│    │18時30│博愛路│汽車股│副總名片，佯稱先向王│現金800 │1 項詐欺│。扣案永續│
│    │分許。│與同盟│份有限│偉銘購買價值999000元│元。    │取財罪  │展業有限公│
│    │      │路口附│公司鳳│之汽車後，再購買3 部│        │        │司名片1 盒│
│    │      │近某路│山分公│汽車，洽談購車金額配│        │        │沒收之。  │
│    │      │邊攤。│司    │備後，使甲○○誤信係│        │        │          │
│    │      │      │NISSAN│有購買能力及意願者，│        │        │          │
│    │      │      │業務員│使甲○○提供價值380 │        │        │          │
│    │      │      │）    │元之飯菜，並稱未帶現│        │        │          │
│    │      │      │      │金，欲以身上卡號    │        │        │          │
│    │      │      │      │00-000000000號之玉山│        │        │          │
│    │      │      │      │銀行提款卡擔保借款，│        │        │          │
│    │      │      │      │又詐得800 元後，即藉│        │        │          │
│    │      │      │      │詞推託避不見面。    │        │        │          │
├──┼───┼───┼───┼──────────┼────┼────┼─────┤
│  16│96年6 │高雄市│辰○○│丑○○自稱陳文忠，並│現金6500│刑法第  │累犯，處有│
│    │月19日│熱河一│（吉隆│出具永續展業有限公司│元。    │339 條第│期徒刑4 月│
│    │19時許│街與吉│汽車股│副總名片，另自稱為允│        │1 項詐欺│。扣案永續│
│    │。    │林街口│份有限│福營造、允揚營造、高│        │取財罪  │展業有限公│
│    │      │附近某│公司鳳│統力重機械、永旭不動│        │        │司名片1 盒│
│    │      │路邊攤│林分公│產等公司副總，佯稱先│        │        │沒收之。  │
│    │      │。    │司專員│向辰○○購買價值    │        │        │          │
│    │      │      │）    │999000元之汽車後，欲│        │        │          │
│    │      │      │      │再購買4 輛汽車，於簽│        │        │          │
│    │      │      │      │訂準車主購車建議書後│        │        │          │
│    │      │      │      │，使辰○○誤信係有購│        │        │          │
│    │      │      │      │買及清償意願者，旋以│        │        │          │
│    │      │      │      │未帶現金，但須給付員│        │        │          │
│    │      │      │      │工薪資為由，向辰○○│        │        │          │
│    │      │      │      │詐得6500元後，即藉故│        │        │          │
│    │      │      │      │拖延，避不見面。    │        │        │          │
└──┴───┴───┴───┴──────────┴────┴────┴─────┘


司法院資訊處製作；財團法人民間司法改革基金會備份。
